---
title: "Manipulation et représentation des réseaux"
author: "Pierre Barbillon & Mathieu Thomas"
date: "11 juin 2018"
output: ioslides_presentation
---

```{r setup, include=FALSE}
knitr::opts_chunk$set(echo = TRUE)
library(igraph)
```

## Package R


- Utilisation du package R `igraph` dans cette présentation.

- On peut également utiliser `sna`.

- Exemple du club de karaté dont les données sont disponibles dans le package `sand`.
 


#Cas du réseau fourni comme une liste de liens

## Chargement des données

```{r}
edges = read.table("Karate_edge.csv")
head(edges)
```


## Transformation en objet igraph

```{r}
library(igraph)
Gkar = graph_from_edgelist(as.matrix(edges),directed=FALSE)
Gkar
```


## Représentation graphique

```{r}
plot(Gkar)
```


## Autres représentations

```{r}
plot(Gkar,layout=layout.circle)
```

## Autres représentations

```{r}
plot(Gkar, layout=layout.random)
```


# Matrice d'adjacence

## Obtenir la matrice d'adjacence

```{r}
Akar = as.matrix(get.adjacency(Gkar)) 
Akar[1:5,1:5]
```

## Construire le réseau à partir de la matrice d'adjacence

```{r}
Gkar2 = graph_from_adjacency_matrix(Akar,mode = "undirected")
plot(Gkar2)
```


# Statistiques résumées

## Degré 

```{r,eval=FALSE}
degree(Gkar)
rowSums(Akar)
colSums(Akar)
```
```{r,echo=FALSE}
degree(Gkar)
```




# Covariables

## Chargement

```{r}
cov = read.table("Karate_ego.csv",row.names = 1)
names(cov)=c("faction","names","numero","couleur","age")
head(cov)
```

## Représentation

```{r}
plot(Gkar, vertex.color = cov$couleur,vertex.label=as.character(cov$numero))
```

## Liens entre degré et covariables

```{r}
par(mfrow=c(1,2))
boxplot(degree(Gkar)~cov$faction)
plot(degree(Gkar)~cov$age)
```


# Données Kabururu

## À faire

- Charger les listes de liens et créer un objet réseau sous R.
- Représenter le réseau.
- Proposer des représentations du réseau qui tiennent compte des covariables sur les nœuds.
- Étudier les liens entre les degrés (entrant et sortant) et les covariables.

